---
title: "R Notebook"
output: html_notebook
runtime: shiny
---

# Histogramme

La représentation standard d'une distribution statistique.
Pensez à garder un faible écart entre les colonnes pour conserver la "forme" de la distribution.


```{r echo=TRUE, message=FALSE, warning=FALSE}
require(XML) # Permet de parser les fichiers XML
require(httr) # Permet de faire des requetes http
require(vegalite) # Permet d'utiliser Vega-Lite
```

On commence par définir ce que l'on souhaite afficher
```{r echo=TRUE}
# Où sont les données ?
URL <- "https://www.insee.fr/fr/statistiques/fichier/1892086/pop-totale-france.xls"
# Titre de l'axe des abscisses
X <- "Âge révolu"
# Titre de l'axe des ordonnées
Y <- "Total de personnes"
# Information auxiliaire sous forme de texte
description <- "Un simple histogramme"
# Précision de l'histogramme
nombre_bins <- 20
```


On peut ensuite aller chercher les données.
```{r echo=TRUE, message=FALSE, warning=FALSE}
GET(URL, write_disk(tf <- tempfile(fileext = ".html")))
donnees <- readHTMLTable(tf,
                         which = 1,
                         header = TRUE,
                         skip.rows = c(1, 2, 3, 4, 5, 107,108, 109),
                         encoding="UTF-8",
                         stringsAsFactors = FALSE,
                         colClasses = c("character", "integer", "character", "character", "character", "character"))
```

On les transforment un peu pour les rendre compatible avec Vega-Lite.
```{r echo=TRUE}
donnees_finales <- data.frame(Ensemble = as.integer(gsub(" ", "", donnees$Ensemble, fixed = TRUE)), Age_revolu = donnees$`Âge révolu`)
```


On construit ensuite l'objet vegalite ...
```{r echo=TRUE}
vl <- vegalite(description = description, viewport_width=400, viewport_height=400) %>%
  add_data(donnees_finales) %>%
  encode_x("Age_revolu", type = "quantitative") %>%
  encode_y("Ensemble", type = "quantitative", aggregate = "sum") %>%
  bin_x(maxbins = nombre_bins) %>%
  axis_x(title = X) %>%
  axis_y(title = Y) %>%
  mark_bar()
```


... et on peut afficher le graphique ...
```{r echo=TRUE, message=FALSE, warning=FALSE, paged.print=TRUE}
vl
```

... ou obtenir le schéma JSON correspondant.

```{r echo=TRUE}
to_spec(vl)
```
