---
title: "Histogramme"
output: html_notebook
runtime: shiny
---

La représentation standard d'une distribution statistique.
Pensez à garder un faible écart entre les colonnes pour conserver la "forme" de la distribution.


```{r echo=TRUE, message=FALSE, warning=FALSE}
require(XML) # Permet de parser les fichiers XML
require(httr) # Permet de faire des requetes http
require(altair) # Permet d'utiliser Vega-Lite
#install_altair(pip = T)
```

On commence par définir ce que l'on souhaite afficher
```{r echo=TRUE}
# Où sont les données ?
URL <- "https://www.insee.fr/fr/statistiques/fichier/1892086/pop-totale-france.xls"
# Titre de l'axe des abscisses
X <- "Âge révolu"
# Titre de l'axe des ordonnées
Y <- "Total de personnes"
# Information auxiliaire sous forme de texte
description <- "Un simple histogramme"
# Précision de l'histogramme
nombre_bins <- 20
```


On peut ensuite aller chercher les données.
```{r echo=TRUE, message=FALSE, warning=FALSE}
GET(URL, write_disk(tf <- tempfile(fileext = ".html")))
donnees <- readHTMLTable(tf,
                         which = 1,
                         header = TRUE,
                         skip.rows = c(1, 2, 3, 4, 5, 107,108, 109),
                         encoding="UTF-8",
                         stringsAsFactors = FALSE,
                         colClasses = c("character", "integer", "character", "character", "character", "character"))
```

On les transforment un peu pour les rendre compatible avec Vega-Lite.
```{r echo=TRUE}
donnees_histogramme <- data.frame(Ensemble = as.integer(gsub(" ", "", donnees$Ensemble, fixed = TRUE)), Age_revolu = donnees$`Âge révolu`)
```

On les sauvegarde pour utilisation ultérieure.
```{r echo=TRUE}
filename <- paste(dirname(dirname(dirname(rstudioapi::getSourceEditorContext()$path))),"/Data/Histogram.Rdata", sep = "")
save(donnees_histogramme, file = filename)
```

On construit ensuite l'objet vegalite ...
```{r echo=TRUE}
vl <- alt$
        Chart(donnees_histogramme)$
        mark_bar()$
        encode(
                alt$X("Age_revolu:Q",
                        bin = alt$Bin(maxbins = nombre_bins),
                        axis = alt$Axis(title = X)),
                y = alt$Y('sum(Ensemble):Q',
                          axis = alt$Axis(title = Y))
        )$
        properties(
          title = description
        )
```


... et on peut afficher le graphique ...
```{r echo=TRUE, message=FALSE, warning=FALSE, paged.print=TRUE}
vl
```

... ou obtenir le schéma JSON correspondant.

```{r echo=TRUE}
vl$to_json()
```
