---
title: "Line plot"
output: html_notebook
runtime : shiny
---

Nous allons utiliser la librairie altair pour créer un line plot à partir d'un jeu de données.

```{r}
library(altair)
```


###Sur des données simulées

```{r}
data_simulees <- jsonlite::fromJSON('[
      {"annee": "2010","y": 28}, {"annee": "2011","y": 55}, {"annee": "2018","y": 43},
      {"annee": "2005","y": 91}, {"annee": "2007","y": 40}, {"annee": "2015","y": 53},
      {"annee": "2016","y": 19}, {"annee": "2012","y": 87}, {"annee": "2008","y": 75}
    ]')
```
On obtient :

```{r}
alt$Chart(data_simulees)$
  encode(
    x = "annee:T",
    y = "y:Q"
    )$
  mark_line(color = 'black')
```

###Sur des données réelles

Les données que nous utilisons ici représentent les quantités journalières provisoires injectées de biométhane, agrégées à la maille France, toute unité confondue.

Pour plus d'information :
https://www.data.gouv.fr/es/datasets/quantites-journalieres-provisoires-injectees-de-biomethane-agregees-a-la-maille-france-toute-unite-confondue/

```{r}
data_reelles <- jsonlite::fromJSON("https://www.data.gouv.fr/es/datasets/r/0cb7962b-1358-488f-a433-8d452d8d6257")
```

Les données qui nous intéressent sont stockées dans la variable "fields" de data_reelles. On ne prendra donc que cette partie là pour réaliser le graphique. On obtient :

```{r}
alt$Chart(data_reelles$fields)$
  encode(
    x = "journee_gaziere:T",
    y = "quantite_injectee:Q"
  )$
  mark_line(color = 'green')$
  properties(
    title = "Quantités journalières provisoires injectées de biométhane, agrégées à la maille France, toute unité confondue.")
```
