---
title: "Line plot"
output:
  html_document:
    df_print: paged
---

Nous allons utiliser la librairie vegalite pour créer un line plot à partir d'un jeu de données.

```{r}
library(vegalite)
```


###Sur des données simulées

```{r}
data_simulees <- jsonlite::fromJSON('[
      {"annee": "2010","y": 28}, {"annee": "2011","y": 55}, {"annee": "2018","y": 43},
      {"annee": "2005","y": 91}, {"annee": "2007","y": 40}, {"annee": "2015","y": 53},
      {"annee": "2016","y": 19}, {"annee": "2012","y": 87}, {"annee": "2008","y": 75}
    ]')
```
On obtient :

```{r}
vegalite() %>%
  cell_size(300,350) %>%                    #Taille (x,y) du plot en sortie
  add_data(data_simulees) %>%               #Définition du jeu de données
  encode_x("annee", "temporal") %>%         #Définition de la variable sur l'axe des x
  axis_x(title="Année") %>%                 #Label de l'axe des x
  timeunit_x(unit = "year") %>%
  encode_y("y", "quantitative") %>%         #Définition de la variable sur l'axe des y
  axis_y(title="Pourcentage de ...")%>%     #Label de l'axe des y
  mark_line(color = "black")                #Définition du type de plot (ici un "Line plot", en noir)
  
```

###Sur des données réelles

Les données que nous utilisons ici représentent les quantités journalières provisoires injectées de biométhane, agrégées à la maille France, toute unité confondue.

Pour plus d'information :
https://www.data.gouv.fr/es/datasets/quantites-journalieres-provisoires-injectees-de-biomethane-agregees-a-la-maille-france-toute-unite-confondue/

```{r}
data_reelles <- jsonlite::fromJSON("https://www.data.gouv.fr/es/datasets/r/0cb7962b-1358-488f-a433-8d452d8d6257")
```

Les données qui nous intéressent sont stockés dans la variable "fields" de data_reelles. On ne prendra donc que cette partie là dans l'appel de vegalite. On obtient :

```{r}
vegalite() %>%
  cell_size(400,350) %>%                                #Taille (x,y) du plot en sortie
  add_data(data_reelles$fields) %>%                     #Définition du jeu de données
  encode_x("journee_gaziere", "temporal") %>%           #Définition de la variable sur l'axe des x
  axis_x(title="Journée gazière") %>%                   #Label de l'axe des x
  encode_y("quantite_injectee", "quantitative") %>%     #Définition de la variable sur l'axe des y
  axis_y(title="Quantité injectée en MWh")%>%           #Label de l'axe des y
  mark_line(color = "green")                            #Définition du type de plot (ici un "Line plot", en vert)
```
